臺灣屏東地方法院刑事附帶民事訴訟判決
原　　　告　甲○○○
訴訟代理人　丙○○
被　　　告　乙○○
　　　　　　　　　　（現於臺灣屏東看守所羈押中）
上列被告因竊盜案件（96年度易字第600 號），經原告提起附帶
民事訴訟，請求損害賠償，本院判決如下︰
    主  文
被告應給付原告新臺幣伍拾陸萬元，及自民國九十六年十月二十
六日起，至清償日止，按週年利率百分之五計算之利息。
原告其餘之訴駁回。
本判決第一項於原告以新臺幣拾捌萬元為被告供擔保後，得假執
行。
原告其餘假執行之聲請駁回。
    事  實  及  理  由
一、原告主張：被告乙○○於民國96年4 月15日11時30分許，趁
    原告甲○○○家中辦理喪事、未加注意之際，在原告位於雲
    林縣莿桐鄉○○路116 號之住處，藉口借用廁所，再潛入其
    住處2 樓房間，竊取原告之現金新臺幣（下同）30餘萬元、
    金飾1 台斤多、鑽鍊及上址房屋之所有權狀、土地權狀，造
    成原告金錢及精神、身體上之損害共100 萬元，經臺灣屏東
    地方法院檢察署檢察官提起公訴在案，爰依侵權行為法律關
    係請求被告賠償損害等語。並聲明：被告應給付原告100 萬
    元及自起訴狀送達之翌日起至清償日止，按年利率百分之5
    計算之利息；(二)願供擔保，請准宣告假執行。
二、被告則以：其竊取現金及金飾、鑽石，所得僅45萬元等語資
    為抗辯。並聲明：原告之訴及假執行之聲請均駁回。
三、原告主張被告96年4 月15日11時30分許，趁原告家中辦理喪
    事、未加注意之際，在原告位於雲林縣莿桐鄉○○路116 號
    之住處，藉口借用廁所，再潛入其住處2 樓房間，竊取原告
    之現金30餘萬元、金飾1 批之事實，業經證人LILIK
    WIDAYATI於前開刑事案件中證述在卷，復有現場採證照片3
    幀、被告所書寫之行竊紀錄清單1 紙附卷可稽，被告亦於前
    開刑事案件中供承竊取原告所有之金錢30餘萬元及金飾1 批
    ，該金飾變賣所得共26萬元等語，並經本院96年度易字第
    600 號刑事判決所認定，而經判處被告罪刑在案，應認為真
    實。
四、至原告主張被告於前揭時、地另竊取原告房屋之所有權狀、
    土地權狀乙節，為被告所否認，且原告前於前開刑事案件偵
    查中亦僅供稱其遭竊現金30餘萬元及金飾1 批，並未指稱其
    房屋之所有權狀、土地權狀亦同時失竊，此外，原告亦未提
    出其他證據證明其房屋之所有權狀、土地權狀遭被告竊取之
    情，是此部分事實尚無從證明。
五、按因故意或過失，不法侵害他人之權利者，負損害賠償責任
    。故意以背於善良風俗之方法，加損害於他人者亦同，民法
    第184 條第1 項定有明文。被告竊取原告所有金錢之事實，
    已如前述，則被告乃以背於善良風俗之方法，加損害於原告
    ，自應負損害賠償責任，從而原告依首揭規定，基於侵權行
    為之法律關係，訴請被告賠償原告560,000 元，即屬有據。
    惟被告所為係不法侵害原告之財產權，其並非對原告之生命
    、身體、健康、名譽、自由、信用、隱私、貞操或其他人格
    法益加以侵害，是原告請求被告賠償其精神、身體上之損害
    之非財產上損害，尚屬無據。
六、從而，本件原告本於侵權行為之法律關係，請求被告給付原
    告560,000 元，及自96年10月26日即起訴狀繕本送達翌日起
    至清償日止，按週年利率百分之5 計算之利息，為有理由，
    應予准許。逾此部分之請求，為無理由，應予駁回。上開准
    許部分，經原告陳明願供擔保以代釋明聲請宣告假執行，經
    核於法尚無不合，爰酌定相當擔保金額，准予宣告假執行；
    另就原告敗訴部分，其假執行之聲請即失所附麗，應併予駁
    回。
七、原告依刑事訴訟法第487 條規定，於刑事訴訟程序提起本件
    附帶民事損害賠償訴訟，依法無應繳納裁判費用之規定，爰
    不另為裁判費用負擔之諭知（臺灣高等法院95年12月13日95
    年法律座談會結論參照）。
據上論結，本件原告之訴為一部有理由，一部無理由，應依刑事
訴訟法第502 條、第491 條第10款、民事訴訟法第390 條第2項
，判決如主文。
中　　華　　民　　國　　96　　年　　12　　月　　26　　日
                  刑事第五庭  審判長  法  官  石家禎
                                      法  官  陳秀慧
                                      法  官  李宜娟
以上正本證明與原本無異。
本判決非對於刑事訴訟之判決有上訴時不得上訴。
中　　華　　民　　國　　96　　年　　12　　月　　26　　日
                                      書記官  孫秀桃
